【裁判字號】    95,易,1250
【裁判日期】    950828
【裁判案由】    毒品危害防制條例
【裁判全文】
臺灣高雄地方法院刑事判決              95年度易字第1250號
公  訴  人  臺灣高雄地方法院檢察署檢察官
被      告  甲○○
上列被告因違反毒品危害防制條例案件，經檢察官聲請簡易判決
處刑（95年度毒偵字第2858號），本院認不應以簡易判決處刑，
改依通常訴訟程序審理，判決如下：
    主  文
本件免訴。
    事  實
一、公訴意旨略以：甲○○前因施用毒品案件，經送觀察勒戒後
    因認有繼續施用毒品傾向，再經裁定送強制戒治，並90年8
    月20日強制戒治執行完畢。詎其仍不知悔改，於前開強制戒
    治執行完畢釋放後5 年內，復基於施用第二級毒品甲基安非
    他命之犯意，於95年1 月6 日下午3 時20分回溯48小時內某
    時，在不詳地點施用甲基安非他命一次，嗣經警方於同年月
    5 日晚間10時許，在高雄市○○區○○路與河北路口為警查
    獲，並經其同意採集其尿液送驗，呈甲基安非他命陽性反應
    ，因認被告涉犯毒品危害防制條例第10條第2 項施用第二級
    毒品罪嫌等語。
二、按案件曾經判決確定者，應諭知免訴之判決，刑事訴訟法第
    302 條第1 款定有明文。又訴訟上所謂一事不再理之原則，
    關於實質上一罪或裁判上一罪，均有其適用，最高法院60年
    台非字第77號判例要旨可資參照。準此，連續犯係裁判上一
    罪，其一部分犯罪事實曾經判決確定者，其效力當然及於全
    部，故檢察官復將其他部分重行起訴，亦應諭知免訴之判決
    ，最高法院49年台非字第20號判例意旨闡釋明確。
三、次按判決應宣示之，但不經言詞辯論之判決，不在此限，刑
    事訴訟法第224 條第1 項定有明文。又刑事簡易判決因未經
    言詞辯論，而未宣示及對外公告，嗣該判決送達後，因未上
    訴而確定，該判決因未經宣示及公告，應以其正本最先送達
    於當事人之時，對外發生效力，而以之為該判決確定既判力
    範圍之時點，此有最高法院90年台非字第243 號判決意旨可
    資參照。
四、被告行為後，刑法第56條連續犯之規定，業於94年1 月7 日
    修正公布刪除，並於95年7 月1 日施行，則被告之犯行，因
    行為後新法業已刪除連續犯之規定，此刪除雖非犯罪構成要
    件之變更，但顯已影響行為人刑罰之法律效果，自屬法律有
    變更，依新法第2 條第1 項規定，比較新、舊法結果，仍應
    適用較有利於被告行為時法律即舊法論以連續犯（最高法院
    95年第8 次刑事庭會議決議參照），核先敘明。
五、本件被告於警詢中雖否認有何上揭施用甲基安非他命情事，
    辯稱前案施用毒品被查獲後，即未再施用云云，惟查被告於
    上揭時、地為警查獲後所採集之尿液經送驗結果，呈甲基安
    非他命陽性反應，有高雄市凱旋醫院濫用藥物尿液檢驗報告
    、尿液採證代碼表各1 件在卷可稽，是被告前揭施用第二級
    毒品甲基安非他命之犯行，固堪認定。惟查，被告前因基於
    施用第二級毒品甲基安非他命之概括犯意，自94年5 月間某
    日起至同年11月4 日下午5 時止，連續在台中市○○路上年
    代遊藝場廁所內及高雄市○○路某泡沬紅茶店內某處，施用
    第二級毒品甲基安非他命多次為警查獲後，案經台灣高雄地
    方法院檢察署檢察官以94年度毒偵字第9475號、94年毒偵字
    第9552號提起公訴，嗣經本院於94年12月28日以94年度簡字
    第7643號判決判處有期徒刑4 月，判決正本於95年1 月16日
    送達檢察官，同年3 月15日送達被告，因當事人均未上訴而
    於同年月27日確定，此經本院調閱上開案件全部卷證查閱無
    訛，並有上開判決書暨台灣高等法院被告前案紀錄表各1 份
    在卷可稽。上開簡易判決因未經言詞辯論，而未對外宣示或
    公告，依上開說明，該判決確定既判力之時點，應以該判決
    正本送達檢察官之95年1 月16日為準。再者，施用毒品犯罪
    具成癮性，前案判決認定被告最後一次施用第二級毒品之犯
    罪時間為94年11月4 日，與本件檢察官起訴之犯罪時間為95
    年1 月6 日，兩者時間緊接，犯罪手法相同，且均觸犯構成
    要件相同罪名，顯係基於概括犯意為之，依修正前刑法第56
    條規定，係屬連續犯，為裁判上一罪，依審判不可分之原則
    ，本件公訴人所指前揭犯罪事實，當為前開確定判決之既判
    力效力所及。揆諸前揭說明，爰不經言詞辯論，逕為諭知免
    訴之判決。
據上論斷，應依刑事訴訟法第452 條、第302 條第1 款、第307
條判決如主文。
中    華    民    國    95    年    8     月    28    日
                  刑事第五庭   審判長法  官  李嘉興
                                     法  官  陳君杰
                                     法  官  張金柱
以上正本證明與原本無異。
如不服本判決，應於收受送達後10日內向本院提出上訴書狀。
（須附繕本）
中    華    民    國    95    年    8     月    28    日
                                     書記官  蘇  豫


司法院資訊處製作；財團法人民間司法改革基金會備份。
